台灣台中地方法院刑事判決                    九十一年度易緝字第一八一號
    公  訴  人  台灣台中地方法院檢察署檢察官
    被      告  甲○○
右列被告因違反毒品危害防制條例案件，經檢察官提起公訴（九十年度毒偵字第二五
六六號），本院判決如左：
    主      文
甲○○連續施用第二級毒品，處有期徒刑柒月。
    事      實
一、甲○○前分別因施用毒品案件，先後二次經觀察、勒戒後，均認無繼續施用毒品
    之傾向，由臺灣臺中地方法院檢察署檢察官分別於民國（下同）八十七年六月二
    十九日以八十七年度偵字第七六一九號不起訴處分確定，及八十七年十一月二日
    以八十七年度偵字第一六五一四號不起訴處分確定；又因施用第二級毒品案件，
    由臺灣臺中地方法院檢察署檢察官以八十九年度毒偵字第二０七一號提起公訴同
    時聲請強制戒治，及該署以八十九年度毒偵字第五七０二號移送併辦，經本院於
    八十九年九月二十八日以八十九年度易字第一五一０號判處有期徒刑五月並確定
    。詎甲○○於五年內之停止強制戒治付保護管束期間，復基於概括犯意，於九十
    年四月二十二日至同年月二十五日之間（即三日內）某時，及於九十年五月二十
    日至同年月二十三日之間（即三日內）某時，連續在台中市某不詳地點，以不詳
    方式，施用第二級毒品安非他命各一次。嗣甲○○分別於九十年四月二十五日及
    同年五月二十三日，至臺灣臺中地方法院檢察署觀護人室接受定期採尿後，經送
    檢驗結果，均檢出甲基安非他命陽性反應。
二、案經台灣台中地方法院檢察署檢察官簽分偵查起訴。
    理      由
一、訊之被告甲○○矢口否認有上開犯行，辯稱：伊未施用安非他命云云。惟查被告
    甲○○分別於九十年四月二十五日及九十年五月二十三日，至臺灣臺中地方法院
    檢察署觀護人室接受定期採尿後，經送檢驗結果，均檢出甲基安非他命陽性反應
    ，此有私立中山醫學院附設孫中山先生紀念醫院藥物濫用檢測中心檢驗報告二紙
    附卷可稽；且按吸食或施打煙毒及麻醉藥品者，經人體代謝作用於八小時內，即
    有約百分之八十之量排出，二十四小時之後，續有約剩餘量之百分之九十再排出
    ，七十二小時之後仍有殘餘微量排出，吸食或施打者個人體質不同，其排出時間
    亦會有所差異等情，亦有憲兵司令部八十年三月二十五日（八０）鑑驗字第０九
    九九號函附卷可憑，參以被告自承前開二次採尿前三日內均在台中市等語，足證
    被告於九十年四月二十二日至同年月二十五日之間（即三日內）某時，及於九十
    年五月二十日至同年月二十三日之間（即三日內）某時，連續在台中市某不詳地
    點，以不詳方式，確有施用第二級毒品安非他命各一次之情事無疑。是被告上開
    所辯，無非事後卸責之詞，不足採信。又被告前分別因施用毒品案件，先後二次
    經觀察、勒戒後，均認無繼續施用毒品之傾向，由台灣台中地方法院檢察署檢察
    官分別於八十七年六月二十九日以八十七年度偵字第七六一九號不起訴處分確定
    ，及八十七年十一月二日以八十七年度偵字第一六五一四號不起訴處分確定；又
    因施用第二級毒品案件，由臺灣臺中地方法院檢察署檢察官以八十九年度毒偵字
    第二０七一號提起公訴同時聲請強制戒治，及該署以八十九年度毒偵字第五七０
    二號移送併辦，經本院於八十九年九月二十八日以八十九年度易字第一五一０號
    判處有期徒刑五月並確定，有不起訴處分書、起訴書及刑事判決附卷可參。其三
    犯以上施用第二級毒品之犯行，罪證明確，應予依法論科。
二、核被告甲○○所為，係犯毒品危害防制條例第十條第二項之施用第二級毒品罪。
    被告供施用而持有第二級毒品之低度行為，應為施用之高度行為所吸收，不另論
    罪。又被告先後二次施用第二級毒品之犯行，時間緊接，犯罪構成要件相同，顯
    係基於概括犯意為之，應依連續犯之規定以一罪論，並依法加重其刑。爰審酌被
    告有施用毒品前科及其犯罪之動機、目的、手段、所生危害、犯罪後態度等一切
    情狀，量處如主文所示之刑，以資懲儆。
三、據上論斷，應依刑事訴訟法第二百九十九條第一項前段、毒品危害防制條例第十
    條第二項、第二十條第三項前段、刑法第十一條前段、第五十六條，判決如主文
    。
中    華    民    國      九十一      年       五      月       七      日
                                    臺灣臺中地方法院刑事第三庭
                                        法  官  朱  光  國
右正本證明與原本無異。
如不服本判決，應於判決送達後十日內向本院提出上訴狀( 應附繕本 )，上訴於臺灣
高等法院臺中分院。
                                        書記官
中    華    民    國      九十一      年       五      月       八      日
毒品危害防制條例第十條第二項：
施用第二級毒品者，處三年以下有期徒刑。
                                                                        Ｂ
